【裁判字號】    94,訴,260
【裁判日期】    950913
【裁判案由】    違反槍砲彈藥刀械管制條例等
【裁判全文】
臺灣臺東地方法院刑事判決               94年度訴字第260號
公  訴  人  臺灣臺東地方法院檢察署檢察官
被      告  丙○○
指定辯護人  本院公設辯護人  甲○○
上列被告因違反槍砲彈藥刀械管制條例等案件，經檢察官提起公
訴（94年度偵字第1974號），本院判決如下：
    主  文
丙○○未經許可，持有可發射子彈具有殺傷力之土造長管獵槍，
處有期徒刑壹年捌月，併科罰金新臺幣伍萬元，罰金如易服勞役
，以新臺幣壹仟元折算壹日，緩刑伍年，緩刑期內付保護管束。
扣案之土造長管獵槍（槍枝管制編號：0000000000號
）壹枝沒收。
被訴製造其他可發射金屬或子彈具有殺傷力之土造長槍部分無罪
。
    犯  罪  事  實
一、丙○○係排灣族平地原住民，其未經主管機關之許可，於民
    國94年9月10日，在其臺東縣太麻里鄉金崙村金崙287號住處
    ，製造機械性能良好，可供發射彈丸使用，具有殺傷力之土
    造長管獵槍1把，供作祭祀及打獵之用（此部分尚不構成犯
    罪，詳後敘）。戊○○係丙○○之3嫂，2人間具有家庭暴力
    防治法第3條第4款所定之家庭成員關係，詎丙○○於同年月
    14日20時許，因與戊○○發生口角，竟至臺東縣太麻里鄉金
    崙村6鄰金崙273之2號戊○○住宅內（侵入住居罪部分未據
    提出告訴），以加害生命之事，恐嚇戊○○稱：我要殺妳們
    全家等語，旋返回其上開住處，意圖供犯罪之用，未經許可
    ，持上開土造獵槍填裝微量底火、火藥及鉛製彈丸後，站在
    其住處門前，先往戊○○住宅方向瞄準，復朝臺東縣太麻里
    鄉○○○○○道路指示牌擊發1槍，使戊○○心生畏懼，致
    生危害於安全。嗣於同日20時21分許，為警在丙○○上開住
    處查獲，並扣得上開土造獵槍1把。
二、案經臺東縣警察局大武分局報請臺灣臺東地方法院檢察署檢
    察官偵查起訴。
    理  由
壹、有罪部分：
一、證據能力部分：
    (一)關於所有證人於警詢中所為陳述，被告已同意作為證據，
      並表示不須再為傳喚，本院審酌該書面陳述作成時，並無
      不適當之情形，依刑事訴訟法第159條之5第1項規定，應
      認為有證據能力。
    (二)臺東縣警察局大武分局金崙派出所製作之刑案現場平面圖
      ，係員警為執行本件勤務製作，為被告以外之人在審判外
      之書面陳述，依刑事訴訟法第159條第1項之規定，原則上
      不具證據能力；惟被告及辯護人於本件準備程序時並未對
      該書面之證據能力表示意見，及至本院言詞辯論終結前亦
      未聲明異議，而本院審酌該書面陳述，具有相當之中立性
      ，且員警製作過程並無不適當之情形；又對於檢察官主張
      之事實具有關聯性，依刑事訴訟法第159條之5第2項規定
      ，應有證據能力。
二、認定犯罪事實所憑之證據及理由：
    (一)被告於本院準備程序及審理時已自白前揭全部犯行。
    (二)證人戊○○於警詢、偵訊及本院審理時之證詞。
    (三)證人朱明華、藍雅慧於偵訊時之證詞。
    (四)證人乙○○於警詢及本院審理時之證詞。
    (五)內政部警政署刑事警察局94年9月27日刑鑑字第094014490
      3號槍彈鑑定書1份。
    (六)刑案現場測繪圖1紙及案發現場照片10幀。
    (七)綜合上述各節相互佐證，被告自白其全部犯行，核與事實
      相符，應堪採信，本件事證明確，被告犯行足堪認定。
三、論罪科刑的理由：
    (一)按行為後法律有變更者，適用行為時之法律。但行為後之
      法律有利於行為人者，適用最有利於行為人之法律，刑法
      第2條第1項定有明文（刑法第2條係規範行為後法律變更
      所生新舊法律比較適用之準據法，是刑法第2條本身雖經
      修正，但該條文既屬適用法律之準據法，本身尚無比較新
      舊法之問題，應逕適用裁判時之刑法第2條規定以決定適
      用之刑罰法律）。又比較時應就罪刑有關之共犯、未遂犯
      、想像競合犯、牽連犯、連續犯、結合犯，以及累犯加重
      、自首減輕暨其他法定加減（如身分加減）與加減例等一
      切規定，綜其全部罪刑之結果而為比較（最高法院95年第
      8次刑事庭會議決議參照）。查被告行為後，刑法第33條
      第5款有關罰金之最低數額、第55條有關牽連犯、第41條
      有關易科罰金等規定，業於94年2月2日修正公布，刑法施
      行法亦於95年6月14日修正增訂第1條之1（有關罰金之最
      高數額），並均自95年7月1日起施行，茲就比較情形分述
      如下：
      1.被告所犯之刑法第305條之恐嚇危害安全罪部分，其法
        定本刑有罰金刑，而刑法第33條第5款有關罰金之最低
        數額部分，刑法分則編各罪所定罰金之貨幣單位原為銀
        元，修正前刑法第33條第5款規定：「罰金：（銀元）
        一元以上」，而銀元與新臺幣間之折算，依現行法規所
        定貨幣單位折算新臺幣條例規定，以銀元1元折算新臺
        幣3元；修正後刑法第33條第5款則規定：「罰金：新臺
        幣一千元以上，以百元計算之」；經比較修正前、後之
        規定，修正後刑法第33條第5款所定罰金之最低數額，
        較之修正前提高，自以修正前刑法第33條第5款之規定
        有利於被告。
      2.刑法施行法第1條之1有關罰金之最高數額部分，修正刑
        法係自95年7月1日起施行，在此之前，刑法分則編有關
        罰金之貨幣單位係銀元（銀元與新臺幣之折算比例為一
        比三），且依刑法分則編應處罰金者，應適用罰金罰鍰
        提高標準條例第1條、第5條規定，就72年6月26日前修
        正之刑法條文，罰金數額提高2至10倍，其後修正者則
        不提高倍數；而修正刑法施行後，因刑法第33條第5款
        所定罰金之貨幣單位，經修正為新臺幣後，刑法分則各
        罪所定罰金之貨幣單位亦應配合修正為新臺幣，為使刑
        法分則編各罪所定罰金之最高數額與刑法修正前趨於一
        致，乃增訂刑法施行法第1條之1：「中華民國94年1月7
        日刑法修正施行後，刑法分則編所定罰金之貨幣單位為
        新臺幣。94年1月7日刑法修正時，刑法分則編未修正之
        條文定有罰金者，自94年1月7日刑法修正施行後，就其
        所定數額提高為30倍。但72年6月26日至94年1月7日新
        增或修正之條文，就其所定數額提高為3倍」，亦即，
        自95年7月1日起，刑法分則編所定罰金之貨幣單位，由
        原來之銀元改為新臺幣，且於94年1月7日刑法修正時（
        94年1月7日係立法院三讀通過之日期），刑法分則編未
        修正之條文定有罰金者，復未於72年6月26日至94年1月
        7日修正或新增，自95年7月1日起，有關罰金之數額提
        高為30倍。本案被告所犯刑法第305條之恐嚇危害安全
        罪，該罪有罰金刑之處罰，且該條文於94年1月7日刑法
        修正時未經修正，亦未於72年6月20日至94年1月7日間
        修正過，依增訂刑法施行法第1條之1規定，其罰金以新
        臺幣為單位，數額應提高30倍。此與修正前之罰金以銀
        元為單位，適用罰金罰鍰提高標準條例第1條規定，應
        提高10倍，再經折算為新臺幣（銀元與新臺幣之折算比
        例為一比三），換算結果，亦為30倍。從而，刑法分則
        編各罪所定罰金刑之最高數額，於上開規定修正後並無
        不同，對被告而言，並無不利。
      3.修正後之刑法刪除第55條關於牽連犯之規定，本件被告
        所犯上開罪行具有牽連犯之關係，依修正前即行為時之
        規定，應從一重之違反槍砲彈藥刀械管制條例第8條第
        4項未經許可，持有可發射子彈具有殺傷力之土造長管
        獵槍罪處斷；依修正後之刑法既已刪除牽連犯之規定，
        則所犯各罪應依數罪併罰之規定分論併罰。比較新舊法
        之規定，修正後之規定並非較有利於被告，依刑法第2
        條第1項規定，應適用行為時之法律，即適用修正前刑
        法第55條牽連犯之規定，從一重之未經許可，持有可發
        射子彈具有殺傷力之土造長管獵槍罪處斷。
      4.又關於牽連犯之新舊刑法比較孰於行為人有利，應先就
        新刑法之目的方法各罪，定一較重之條文，再就舊刑法
        之目的方法各罪，定一較重之條文，然後再就此較重之
        新舊法條比較其輕重，以為適用之標準（最高法院29上
        2799號判例意旨參照）。然本件被告所為各罪以未經許
        可，持有可發射子彈具有殺傷力之土造長管獵槍罪為重
        ，而此部分未經修正，要無比較新舊法之問題，附此敘
        明。
      5.經綜合比較被告行為後法律之變更，以修正前對於被告
        較為有利，自應依刑法第2條第1項前段，適用被告行為
        時之法律。
    (二)查被告係排灣族平地原住民，其未經主管機關之許可，製
      造槍枝部分如後所述雖不成立犯罪，惟該槍僅能做為生活
      工具之用，不得做為其他非法用途。換言之，製造合法，
      使用非法者，仍不得因製造合法即謂其未經許可持有槍枝
      部分得以免責；另按家庭暴力防治法所稱家庭暴力者，謂
      家庭成員間實施身體或精神上不法侵害之行為，家庭暴力
      防治法第2條第1項定有明文。查證人戊○○為被告之3嫂
      ，除據證人戊○○證述外，並為被告坦承無誤，足認其二
      人間具有具有家庭暴力防治法第3條第4款所定之家庭成員
      關係。核被告所為，係犯槍砲彈藥刀械管制條例第8條第4
      項之未經許可，持有可發射子彈具有殺傷力之土造長管獵
      槍罪及刑法第305條之恐嚇危害安全罪。被告所犯槍砲彈
      藥刀械管制條例第8條第4項、刑法第305條等2罪，有方法
      結果之關係，為牽連犯，應從一重依槍砲彈藥刀械管制條
      例第8條第4項之罪處斷。又被告未經許可持有可發射子彈
      具有殺傷力之土造長管獵槍罪部分犯行，雖未據起訴，惟
      被告此部份犯行與已起訴並論罪之恐嚇危害安全罪間，有
      方法結果之牽連犯關係，屬裁判上一罪，為起訴效力所及
      ，本院自得併與審理；末按槍砲彈藥刀械管制條例第4條
      第1項所管制之「槍砲」，除於該條例第4條第1項第1款前
      段為例示規定外，並於後段另作補充概括規定。就同條項
      第1款前段所規定之「獵槍」，應係指零件完整，能發射
      金屬或子彈且有殺傷力之獵槍而言。亦即只需具有獵槍型
      式與功能者，即應歸類認定係屬獵槍（臺灣高等法院73年
      度法律座談會刑事類第5號法律問題、最高法院80年度台
      上字第3753號刑事判決參照），縱屬自製亦然。本案被告
      所持有之前開長管獵槍，縱為土造（即自製），然其既係
      以木質槍柄及金屬槍管組合而成零件完整，具有獵槍型式
      ，復能擊發底火引爆槍管內之火藥以發射彈丸，而具獵槍
      之功能，自堪認定係「獵槍」，起訴書認係其他可發射金
      屬或子彈具有殺傷力之槍砲尚有誤會，均併此敘明。
    (三)查被告係原住民，法律常識有限，並參酌被告係因酒後一
      時衝動始為本件犯行，其所為對於他人及國家社會侵害之
      程度尚非重大，且證人戊○○已願意原諒被告等一切情狀
      ，本院認被告此部份之犯罪情節與槍砲彈藥刀械管制條例
      第8條第4項3年以上10年以下有期徒刑之法定本刑相較，
      縱對之科以最低度法定刑猶嫌過重，在客觀上以一般國民
      生活經驗法則為之檢驗，實屬情輕法重，當足引起一般人
      之同情，是本院認為被告此部份之所為，顯有堪資憫恕之
      處，爰依刑法第59條規定酌量減輕其刑（按行為時刑法第
      59 條規定：「犯罪之情狀可憫恕者，得酌量減輕其刑。
      」修正後第59條規定：「犯罪之情狀顯可憫恕，認科以最
      低度刑仍嫌過重者，得酌量減輕其刑。」修正前後之文字
      用語雖有不同，但實務上對於行為時刑法第59條之適用均
      與修正後刑法第59條規定意旨相符，是該部分並不生新舊
      法律比較適用之問題，自應適用現行有效之刑法第59條之
      規定）。
    (四)爰審酌被告於酒後竟持槍械恫嚇他人、犯罪動機、手段及
      所生之危害，犯罪後於本院準備程序及審理時均坦承犯行
      ，犯後態度良好且證人戊○○已願意原諒被告等一切情狀
      ，量處如主文所示之刑，並依修正後刑法之規定，就罰金
      部分諭知易服勞役之折算標準（按行為後法律有變更者，
      適用行為時之法律。但行為後之法律有利於行為人者，適
      用最有利於行為人之法律，修正後刑法第2條第1項定有明
      文。被告行為時，刑法第42條第1項前段規定：「易服勞
      役以一元以上三元以下折算一日。」；又被告行為時之易
      服勞役折算標準，業據修正刪除前罰金罰鍰提高標準條例
      第2條前段規定，就其原定數額提高為100倍折算1日。則
      本件被告行為時之易服勞役折算標準，應以銀元300元折
      算1日，即新台幣900元折算1日。惟95年7月1日修正公布
      施行之刑法第42條第3項前段規定：「易服勞役以新台幣
      一仟元、二仟元或三仟元折算一日。」比較修正前後之易
      服勞役折算標準，以修正後之規定，較有利於被告，應依
      修正後刑法第2條第1項後段之規定，適用修正後之刑法第
      42條第3項前段規定，定其折算標準。
    (五)按犯罪在新法施行前，於新法施行後之緩刑之宣告，應適
      用新法第74條之規定（最高法院95年第8次刑事庭會議決
      議可資參照）。亦即，就緩刑之宣告，係依裁判時之情狀
      為其考量標準，此部分應逕依裁判時之法律為適用基準，
      無須比較新舊法，縱因而與主刑部分所適用之法律不同，
      亦無割裂適用法律之問題。查被告前於69年間因故意妨害
      自由受有期徒刑2月，如易科罰金，以6元折算1日之宣告
      ，執行完畢後5年以內未曾因故意犯罪受有期徒刑以上刑
      之宣告，有被告之前案紀錄表可稽，本院審酌其犯後已與
      證人戊○○和解，證人戊○○亦表示願原諒被告，被告顯
      有悔意，其本件係偶因失慮，致觸法網，經此偵審教訓，
      當知警惕，應無再犯之虞，本院認對其所宣告之刑以暫不
      執行為適當，爰併宣告緩刑5年，以啟向上，並依家庭暴
      力防治法第30條第1項之規定，諭知緩刑期內付保護管束
      ，俾使被告有正確之法律觀念。
    (六)因從刑附屬於主刑，除法律有特別規定外，依主刑所適用
      之法律，有最高法院95年度第8次刑事庭會議紀錄可考。
      就扣案之土造長管獵槍（槍枝管制編號：0000000000號）
      1 枝，係屬違禁物，應依修正前刑法第38條第1項第1款之
      規定宣告沒收。
四、不另為不受理判決部分：
    (一)公訴意旨另以：被告94年9月14日20時許，因與戊○○發
      生口角，竟返回其上開住處，持上開土造獵槍填裝微量底
      火、火藥及鉛製彈丸後，站在其住處門前，朝臺東縣太麻
      里鄉公所職員職務上掌管之道路指示牌擊發1槍，損壞該
      指示牌，因認被告此部分涉犯刑法第138條之損壞公務員
      職務上掌管之物品罪嫌。
    (二)按「刑法第一百三十八條損壞公務員職務上掌管之物品罪
      ，須該項物品基於職務上之關係而掌管者，始為相當，辦
      公桌上之玻璃板，不過為一般辦公用品之設置，僅屬靜態
      設備與其執行臨檢及查證職務之執行，無何直接關係，不
      能認為刑警顏某職務上所掌管之物品」，最高法院74年度
      台上字第670號判決可資參照；另按告訴或請求乃論之罪
      ，未經告訴、請求者，應諭知不受理之判決，刑事訴訟法
      第303條第3款分別定有明文。
    (三)查本件被告持上開獵槍朝臺東縣太麻里鄉○○○○○道路
      指示牌擊發1槍部分，檢察官認被告係犯刑法第138條之罪
      ，惟依前述之說明，該道路指示牌僅為靜態設備，難認為
      公務員職務上所掌管之物品罪，故被告此部分之行為僅可
      能構成刑法第354條之毀損罪，依刑法第357條規定，須告
      訴乃論，經查本件臺東縣太麻里鄉公所職員乙○○於警詢
      時並未提出告訴，於本院審理時亦證稱：這件告示牌已挳
      超過6年，所以我們不打算提出追究等詞，足證被害人臺
      東縣太麻里鄉公所並未提出告訴，本應為不受理之判決，
      然檢察官認此部分與前揭論罪科刑之部分，有方法結果之
      牽連關係，屬裁判上一罪，爰不另為不受理之諭知。
貳、無罪部分：
一、公訴意旨另以：被告未經許可，於94年9月10日，在其臺東
    縣太麻里鄉金崙村金崙287號住處，製造機械性能良好，可
    供發射彈丸使用，具有殺傷力之土造長槍1把，供作屋內裝
    飾之用，因認被告此部分所為，另涉犯槍砲彈藥刀械管制條
    例第8條第1項之罪嫌。
二、公訴人認被告涉犯槍砲彈藥刀械管制條例第8條第1項之罪嫌
    ，係以被告自白製造土造長管獵槍一枝，未經主管機關許可
    ，且具殺傷力，並經提出內政部警政署刑事警察局94年9月
    27日刑鑑字第0940144903號槍彈鑑定書1件，及扣案槍枝等
    物為其依據。
三、按被告未經審判證明有罪確定前，推定其為無罪。犯罪事實
    應依證據認定之，無證據不得認定其犯罪事實。又不能證明
    被告犯罪者，應諭知無罪之判決，刑事訴訟法第154條、第3
    01條第1項分別定有明文。
四、本件被告雖坦承有製造上開獵槍之犯行，惟辯稱：該獵槍是
    要在慶典的時候，長老會分配各鄰的人出去打獵，然後我就
    要用這把槍去打獵，因為還沒有指定到我們，所以這把獵槍
    還沒有在慶典裡面使用過等語。
五、按原住民基於不同之文化傳統，其所追求之價值與其他族群
    迥然不同，其傳統生活之內涵與其他族群有甚大之差異。而
    原住民依先祖所留下之傳統方式製造簡易獵槍上山獵捕飛禽
    走獸，並將所得獵物與族人分享，本屬原住民傳統生活方式
    中極為重要之一部分，此乃眾所皆知之事實。近年來，原住
    民之生活型態雖已因社會之整體發展及族群之融合而發生重
    大之改變，其專以狩獵為生或以狩獵為主要生活內容者，雖
    已極為罕見，惟自製簡易獵槍，於農閒或工作之餘入山狩獵
    ，仍屬部分原住民難以忘情之生活內容。是內政部於94年4
    月22日公布之槍砲彈藥刀械許可及管理辦法第1條明訂，本
    辦法依槍砲彈藥刀械管制條例（以下簡稱本條例）第6條之
    1第1項及第20條第3項規定訂定之；其中第15條第1項並規定
    ，原住民因狩獵、祭典等生活需要，得申請製造、運輸或持
    有自製之獵槍、漁槍。換言之，原住民依前開管理辦法之規
    定自製或持有自製獵槍，乃至於持槍入山狩獵，除有違反野
    生動物保育法之情形外，本非法所不許。是綜合立法者正視
    原住民文化之差異性而於歷次修法所展現對原住民文化傳統
    之尊重和寬容，修正後槍砲彈藥刀械管制條例第20條第1項
    所謂：「原住民未經許可，製造、運輸或持有自製獵槍‧‧
    ‧，供作生活之用者」，自應解釋「原住民本於其文化傳統
    所形成之特殊習慣，專為其於生活中從事狩獵、祭典等活動
    使用，而以傳統方式所製造、運輸或持有之自製簡易獵槍。
    」，故原住民本於其文化傳統所形成之特殊習慣，專為其於
    生活中所從事之狩獵活動為目的，而以傳統方法製造或持有
    簡易獵槍，即應有前揭規定之適用，不以恃狩獵為生或以狩
    獵為其生活主要內容者為限，始與立法本旨相契合。又同條
    更於94年1月26日修訂第4項規定：「主管機關應輔導原住民
    及漁民依法申請自製獵、魚槍」，揆其立法意旨，即係希冀
    主管機關以輔導來代替行政處罰。查被告為原住民，其雖非
    恃狩獵為生，惟其因狩獵之文化傳統所形成特殊習慣，以傳
    統方法專為祭祀打獵而持有扣案土造長管獵槍乙節，核與目
    前原住民之現況並無違背，應可認屬其傳統生活方式之一，
    基於前述尊重原住民文化傳統及特殊生活習慣之立法本旨，
    被告自製獵槍之行為，應屬違反行政規定範疇。
六、又第20條第1項雖僅就「原住民未經許可，製造、運輸或持
    有『自製之獵槍』以供生活工具之用」予以除罪化並以行政
    罰鍰之方式來規範，而未就「原住民未經許可，製造、運輸
    或持有『彈藥之主要組成零件』」一併為相同之修正，然倘
    若該彈藥之主要組成零件確屬原住民傳統生活習慣上不可或
    缺之生活工具，本於相同之立法意旨，應認原住民製造、運
    輸或持有「彈藥之主要組成零件」之生活工具，亦非刑事法
    律所處罰之對象，而應歸屬行政秩序罰之問題。況且，所謂
    「自製獵槍」，係指原住民傳統習慣專供捕獵維生之生活工
    具，由原住民自行獨力或與非以營利為目的而製造完成，以
    逐次由槍口裝填黑色火藥於槍管內，打擊底火或他法引爆，
    將填充之射出物射出，非使用具有彈頭、彈殼及火藥之子彈
    者。該獵槍既須逐次裝填火藥始能發揮其射擊功用，可見「
    火藥」乃擊發過程中不可欠缺之要素，倘僅容許原住民得持
    有獵槍，而嚴格限制原住民不得持有火藥，則欠缺火藥之獵
    槍勢將無法發揮其預定功能，此顯與立法者之本意不合，亦
    有悖於憲法增修條文第10條第11項肯定多元文化，並積極維
    護發展原住民族語言及文化之規定。是以應認於原住民未經
    許可製造、運輸或持有彈藥之主要組成零件（例如：火藥）
    ，而該火藥係為供原住民生活工具之用時，應可類推槍砲彈
    藥刀械管制條例第20條第1項之規定，僅科處行政罰鍰，而
    無另外割裂適用同條例第13條第4項之餘地，故本件被告於
    本院95年7月14日審理時供稱：警察到我家搜索時有查到幾
    粒彈丸，但警察說不要，就把它丟掉等語，應認此部分不構
    成犯罪，亦未據檢察官起訴，附此敘明。
七、綜上所述，公訴人以被告製造獵槍之行為，應屬違反行政規
    定範疇，尚不構成槍砲彈藥刀械管制條例第8條第1項之適用
    ，既然不能證明被告犯罪，依前述法律規定，自應諭知被告
    無罪。
參、適用法律依據：
    (一)刑事訴訟法第299條第1項前段、第301條第1項。
    (二)槍砲彈藥刀械管制條例第8條第4項。
    (三)刑法第2條第第1項前段、第11條第1項前段、修正前刑法
      （下同）第305條、第55條、第38條第1項第2款、修正後
      刑法（下同）第59條、第42條第3項、第74條第1項第2款
      。
    (四)家庭暴力防治法第30條第1項。
本案經檢察官丁○○到庭執行職務
中    華    民    國    95    年    9     月    13    日
                  刑事第四庭  審判長法  官  黃建都
                                    法  官  曾宗欽
                                    法  官  陳君鳳
以上正本證明與原本無異。
如不服本判決，應於判決送達後10日內向本院提出上訴狀（須附
繕本）。「切勿逕送上級法院」
                                    書記官  陳俊德
中    華    民    國    95    年    9     月    15    日
附錄本案論罪科刑法條全文：
槍砲彈藥刀械管制條例第8條：
未經許可，製造、販賣或運輸鋼筆槍、瓦斯槍、麻醉槍、獵槍、
空氣槍或第4條第1項第1款所定其他可發射金屬或子彈具有殺傷
力之各式槍砲者，處無期徒刑或5年以上有期徒刑，併科新臺幣1
千萬元以下罰金。
未經許可，轉讓、出租或出借前項所列槍枝者，處5年以上有期
徒刑，併科新臺幣1千萬元以下罰金。
意圖供自己或他人犯罪之用，而犯前二項之罪者，處無期徒刑或
7年以上有期徒刑，併科新臺幣1千萬元以下罰金。
未經許可，持有、寄藏或意圖販賣而陳列第1項所列槍枝者，處3
 年以上10年以下有期徒刑，併科新臺幣700萬元以下罰金。
第 1 項至第 3 項之未遂犯罰之。
刑法第305條：
以加害生命、身體、自由、名譽、財產之事，恐嚇他人致生危害
於安全者，處2年以下有期徒刑、拘役或3百元以下罰金。


司法院資訊處製作；財團法人民間司法改革基金會備份。
